---
title: "Multicoliniaridade"
author: "Yanzin"
date: "2023-06-02"
output: html_document
---

```{r setup, include=FALSE}
knitr::opts_chunk$set(echo = TRUE)
```

-   Matriz de correlação  
## VIF (Fator de inflação de variância)

$VIF_j = \frac{1}{1 - R^2_j}$ em que $R^2_j$ é o coeficiente de determinação da regressão de $X_j$ pelas outras variáveis explicativas.

-   Número de condição $A\vec{x} = \lambda\vec{x}$ x != 0\
    A matriz KxK

-\> $\lambda$: Autovalor\
-\> $\vec{x}$: Autovetor

detA = 0 \<-\> Ao menos um autovalor é nulo detA próximo 0 \<-\> Ao menos um autovalor é próximo de 0

matriz $X^t*X$ $(p+1-1)*(p+1)$\
autovalores: $\lambda_1, \lambda_2, ..., \lambda_{p+1}$\


## Número de condição:

$CN = \frac{\lambda_{max}}{\lambda_{min}}$

Se $cn > 1000$, há problema de multicoliniaridade severa;\
Se $100 < cn < 1000$, há multicoliniaridade moderada;\
Se $cn < 100$ não há multicoliniaridade

```{r}
mtcars

x = matrix(1, 32, 11)
for (i in 1:32) {
  for (j in 2:11) {
    x[i,j] = mtcars[i,j]
  }
}
x
autovalores = eigen(t(x)%*%x)
cn = max(autovalores$values)/min(autovalores$values)
```

Calculando VIF

```{r}
modelo=lm(mpg~cyl+disp+hp+drat+wt+qsec+vs+am+gear+carb, data=mtcars)
summary(modelo)

library(car)
vif(modelo)
```

Removendo a variável com maior VIF (disp)

```{r}
modelo=lm(mpg~cyl+hp+drat+wt+qsec+vs+am+gear+carb, data=mtcars)
summary(modelo)
vif(modelo)
```

Removendo a variável com maior VIF (cyl)

```{r}
modelo=lm(mpg~hp+drat+wt+qsec+vs+am+gear+carb, data=mtcars)
summary(modelo)
vif(modelo)
```


## Análise de pontos influentes
Ponto influente: Ponto cuja mudança de valor ou exclusão altera substancialmente
o ajuste do modelo de regressão.

### DFFIT

$DFFIT_{(i)} = \frac{\hat{Y_i}-\hat{Y}(i)}{\sqrt{QM_{res}h_{ii}}}$ em que  

$\hat{Y_i}$: valor ajustado do modelo considerando todos os dados  

$\hat{Y{(i)}}$: valor ajustado da i-ésima observação no modelo que essa observação é omitida  

$QM_{res}$: Quadrado médio dos resíduos do modelo sem a i-ésima observação  

$h_{ii}$: i-ésimo elemento da diagonal de  

$H = X(X^tX)X^T$ considerando o ponto infliente se $DFFIT > 2 \sqrt{\frac{p+1}{n}}$

### Distância de Cook

$D_i = \frac{(\hat{\vec{Y}} - \hat{\vec{Y_{(i)}}})^T (\hat{\vec{Y}} - \hat{\vec{Y_{(i)}}})}{p^{QM_{res}}}$ em que  

$\hat{\vec{Y}}$: Vetor da resposta ajustada pelo modelo original

$\hat{\vec{Y_{(i)}}}$: Vetor da resposta ajustada pelo modelo estimado sem  i-ésima observação.